臺灣雲林地方法院刑事判決　　　　　　　100年度易字第350號
公　訴　人　臺灣雲林地方法院檢察署檢察官
被　　　告　沈昌錠
上列被告因毒品危害防制條例案件，經檢察官提起公訴（100 年
度毒偵字第478 號、第503 號），嗣因被告就被訴事實為有罪之
陳述，本院經聽取當事人之意見後，改依簡式審判程序進行，判
決如下：
    主  文
沈昌錠施用第二級毒品，累犯，處有期徒刑捌月。扣案之第二級
毒品甲基安非他命貳小包（含外包裝袋貳只，毒品部分驗餘淨重
合計零點伍捌柒公克）沒收銷燬之；扣案之殘渣袋壹個及鋁箔
紙壹張，均沒收之。
    事  實
一、沈昌錠前因施用毒品案件，經本院以91年度毒聲字第329 號
    裁定送觀察、勒戒後，認無繼續施用毒品之傾向，於民國91
    年5 月8 日執行完畢釋放，並由臺灣雲林地方法院檢察署檢
    察官於同年月10日，以91年度毒偵字第375 號為不起訴處分
    確定；復於93年間，因施用毒品案件，經臺灣彰化地方法院
    以93年度彰簡字第579 號判處有期徒刑5 月確定，於93年12
    月21日易科罰金執行完畢；又因施用毒品案件，經本院以97
    年度六簡字第300 號判處有期徒刑6 月確定，並於98年4 月
    13日易科罰金執行完畢；復因施用毒品案件，經本院以98年
    度易字第297 號判處有期徒刑6 月確定，並於99年1 月25日
    易科罰金執行完畢出監。詎其仍不知悔改，基於施用第二級
    毒品甲基安非他命之犯意，於100 年3 月16日凌晨1 、2 時
    許（起訴書誤載為於100 年3 月16日18時起回溯96小時內之
    某時許），在雲林縣斗南鎮○○路170 巷11弄49號住處，以
    將甲基安非他命置於鋁箔紙上燒烤，再吸食所產生煙霧之方
    式，施用甲基安非他命1 次。嗣於同年月16日7 時許，為警
    在雲林縣斗南鎮○○里○○路170 巷11弄（起訴書誤載14弄
    ）49號沈昌錠住處查獲殘渣袋1 個及鋁箔紙1 張等物，經解
    送至臺灣雲林地方法院檢察署拘留室候訊時，復經臺灣雲林
    地方法院檢察署法警查獲甲基安非他命2 小包（共計淨重0.
    3752公克，驗餘淨重0.3587公克），又其為警查獲後所採尿
    送驗後，結果均呈安非他命陽性及甲基安非他命陽性反應，
    始悉上情。
二、案經雲林縣警察局斗南暨虎尾分局報請臺灣雲林地方法院檢
    察署檢察官偵查起訴。
    理  由
一、被告沈昌錠所犯為死刑、無期徒刑或最輕本刑為3 年以上有
    期徒刑以外之罪，其於準備程序中就被訴事實為有罪之陳述
    ，經告知簡式審判程序之旨，並聽取公訴人之意見後，依刑
    事訴訟法第273 條之1 第1 項規定，進行簡式審判程序，合
    先敘明。
二、認定犯罪事實所憑之證據及理由：
(一)、被告於上揭時、地，施用甲基安非他命之事實，業據被告本
    院審理時供承明確，又被告採尿送驗結果，確呈甲基安非他
    命陽性反應，此有詮昕科技股份有限公司100 年3 月29日編
    號00000000、00000000濫用藥物尿液檢驗報告、尿液送檢真
    實姓名對照表及毒品案件登記對照表等在卷可稽。另扣案之
    顆粒2 小包經送憲兵司令部刑事鑑識中心鑑定結果，係第二
    級毒品甲基安非他命（共計淨重0.3752公克，驗餘淨重0.35
    87公克），有該中心100 年5 月5 日憲直刑鑑字第10000008
    83號鑑定書在卷可參。足認被告上開自白，核與事實相符，
    堪以採信，故本件事證明確，應依法論科。
(二)、按犯毒品危害防制條例第10條之罪，經觀察、勒戒後，認無
    繼續施用毒品之傾向，應即釋放，並為不起訴處分；認有繼
    續施用毒品之傾向者，應由檢察官聲請法院裁定令入戒治處
    所施以強制戒治，至無繼續戒治之必要，強制戒治期滿，應
    即釋放，由檢察官為不起訴處分。經觀察勒戒、強制戒治執
    行完畢釋放後，5 年內再犯第10條之罪，依93年1 月9 日修
    正施行之毒品危害防制條例第23條第2 項規定意旨，應由檢
    察官偵查起訴。又依修正後之規定，僅限於「初犯」及「5
    年後再犯」二種情形，始應先經觀察、勒戒或強制戒治程序
    。倘被告於5 年內已再犯，經依法追訴處罰，縱其第3 次（
    或第3 次以上）再度施用毒品之時間，在初犯經觀察、勒戒
    或強制戒治執行完畢釋放5 年以後，已不合於「5 年後再犯
    」之規定，且因已於「5 年內再犯」，顯見其再犯率甚高，
    原實施觀察、勒戒或強制戒治，已無法收其實效，即應依該
    條例第10條處罰（最高法院97年度第5 次刑事庭會議決議參
    照）。被告於觀察、勒戒執行完畢釋放後，5 年內已再犯毒
    品危害防制條例第10條之罪，有臺灣高等法院被告前案紀錄
    表1 份在卷可參，復於上開時、地再為施用施用第二級毒品
    之犯行，揆諸前開說明，自應依法追訴處罰。
三、論罪科刑：
(一)、核被告所為，係犯毒品危害防制條例第10條第2 項施用第二
    級毒品之罪。其持有第二級毒品甲基安非他命之低度行為，
    為施用之高度行為吸收，均不另論罪。
(二)、又被告有如前開事實欄所載之犯罪科刑及執行紀錄，此有臺
    灣高等法院被告前案紀錄表1 份在卷可稽，被告前受徒刑之
    執行完畢後，5 年以內故意再犯本件有期徒刑以上之罪，為
    累犯，應依刑法第47條第1 項之規定，加重其刑。
(三)、爰審酌被告前有施用毒品案件，仍不愛惜機會戒除毒癮，再
    為本件犯行，顯見被告不知悔改施用毒品之惡習，惟念被告
    犯後坦承犯行，及其施用毒品係戕害自身身體健康，並未危
    及他人，犯後態度尚可等一切情狀，並參酌公訴人求刑之意
    見，量處如主文所示之刑。
(四)、扣案之甲基安非他命2 小包（共計淨重0.3752公克，驗餘淨
    重0.3587公克），應依毒品危害防制條例第18條第1 項前段
    規定沒收銷燬之；而毒品包裝於毒品鑑驗後仍包覆毒品，包
    裝袋上有微量毒品殘留，客觀上已與毒品無法析離，亦應依
    前揭規定併予沒收銷燬之。至於送驗耗費甲基安非他命，既
    已滅失不存在，自無宣告沒收銷燬之必要，附此敘明。至扣
    案之殘渣袋1 個及鋁箔紙1 張，係被告所有供其施用毒品所
    用之物，業經被告供承明確，爰均依刑法第38條第1 項第2
    款宣告沒收，併此敘明。
據上論斷，應依刑事訴訟法第273 條之1 第1 項、第299 條第1
項前段，毒品危害防制條例第10條第2 項、第18條第1 項前段，
刑法第11條前段、第47條第1 項、第38條第1 項第2 款，判決如
主文。
本案經檢察官陳宜君到庭執行職務。
中    華    民    國  100     年    7     月    22    日
                  刑事第二庭  法  官  文昌
以上正本證明與原本無異。
如不服本判決應於收受判決後10日內向本院提出上訴書狀，並應
敘述具體理由；其未敘述上訴理由者，應於上訴期間屆滿後20日
內向本院補提理由書（均須按他造當事人之人數附繕本）。「切
勿逕送上級法院」。
                              書記官  張簡純靜
中    華    民    國   100    年    7     月    22    日
附錄本件論罪科刑法條全文：
毒品危害防制條例第10條：
施用第一級毒品者，處6 月以上5 年以下有期徒刑。
施用第二級毒品者，處3 年以下有期徒刑。